【裁判字號】    98,抗,264
【裁判日期】    981001
【裁判案由】    假扣押
【裁判全文】
臺灣高等法院高雄分院民事裁定           98年度抗字第264號
抗  告  人  乙○○○
相  對  人  甲○○
上列抗告人因與相對人間假扣押事件，對於民國98年7 月27日臺
灣高雄地方法院98年度裁全字第4021號所為裁定提起抗告，本院
裁定如下：
    主  文
抗告駁回。
抗告訴訟費用由抗告人負擔。
    理  由
一抗告意旨略以：相對人以持有新櫃資訊科技有限公司（下稱新
  櫃公司）所簽發，經洪啟棟、抗告人背書之票面金額共新臺幣
  35萬元支票3 紙（下稱系爭支票），因提示不獲付款，欲訴請
  抗告人給付前開款項，乃向原法院聲請假扣押。惟抗告人從未
  見過系爭支票，何有蓋章背書之情，且該印章亦非其所有；又
  自96年起迄今從無任何人對其討債或通知其為債務人，而相對
  人聲請支付命令後未繳納保證金致本案拖延3 個月仍未開庭，
  詎相對人竟聲請假扣押抗告人之房屋，致無法出租，乃損害其
  權益。爰提起本件抗告，請求廢棄原裁定等語。
二按債權人就金錢請求或得易為金錢請求之請求，欲保全強制執
  行者，得聲請假扣押；假扣押非有日後不能強制執行或甚難執
  行之虞者，不得為之；請求及假扣押之原因，應釋明之。前項
  釋明如有不足，而債權人陳明願供擔保或法院認為適當者，法
  院得定相當之擔保，命供擔保後為假扣押。民事訴訟法第522
  條第1 項、第523 條第1 項、第526 條第1 、2 項分別定有明
  文。次按假扣押為保全程序之一種，係在本案訟爭尚未判決確
  定以前，預防將來債權人勝訴後，不能強制執行或難於執行而
  設。法文所謂債權人者，係指主張債權之人而言，至所主張之
  債權能否成立，尚待本案之判決，非聲請假扣押時先應解決之
  問題，最高法院20年抗字第720 號判例足資參照。
三經查：本件相對人於原法院主張其提示系爭支票後竟遭退票，
  其欲訴請新櫃公司、洪啟棟及抗告人給付系爭支票票款，因恐
  上開債務人有變賣財產逃匿情事，致有日後不能強制執行或甚
  難執行之虞，陳明願供擔保，聲請原法院對上開債務人之財產
  准予假扣押。原法院審酌相對人提出之系爭支票、退票理由單
  、存證信函等影本，認定相對人就新櫃公司及抗告人假扣押之
  請求及原因已為釋明，惟對於聲請假扣押之原因，釋明尚有不
  足，遂依相對人陳明願供擔保以補釋明之不足，而予以准許假
  扣押；另認定相對人雖對於債務人洪啟棟假扣押請求之原因已
  為釋明，然就聲請假扣押之原因全未提出相關證據加以釋明，
  且新櫃公司及抗告人之假扣押原因亦與洪啟棟無涉，無從認定
  相對人就洪啟棟之假扣押原因已為釋明，從而不得以相對人陳
  明願供擔保補釋明之欠缺，對於相對人就洪啟棟之財產聲請假
  扣押部分予以駁回等節，有系爭支票、退票理由單、存證信函
  等影本（見原法院98年度裁全字第4021號卷第6 頁至第10頁）
  及原裁定附卷可憑。是以原法院審酌相對人上開釋明及陳明願
  供擔保，就抗告人部分認有為假扣押之必要，予以准許，依前
  揭說明，尚無違誤。
四至抗告人主張其與相對人間無任何債權債務關係，原法院不應
  准許假扣押等語。惟抗告人之主張乃為實體法律關係是否正當
  ，即相對人對抗告人有無請求權存在之問題。因假扣押裁判程
  序僅為保全程序，尚非確定私權之程序。則抗告人與相對人間
  有無實體債權債務關係存在，乃屬本案判決問題，即非保全程
  序所應審認之事項。是以揆諸首揭說明，抗告人以實體事項指
  摘原裁定不當，本院於本件假扣押裁判之抗告程序自無庸予以
  審酌，其抗告意旨乃無理由，應予駁回。
五據上論結，本件抗告為無理由，依民事訴訟法第495 條之1 第
  1 項、第449 條第1 項、第95條、第78條，裁定如主文。
中    華    民    國    98    年    10    月    1     日
                            民事第四庭
                                審判長法官  蔡文貴
                                法      官  黃科瑜
                                法      官  謝靜雯
以上正本證明與原本無異。
本件不得再抗告。
中    華    民    國    98    年    10    月    1     日
                                書  記  官  唐奇燕


司法院資訊處製作；財團法人民間司法改革基金會備份。
